臺灣臺中地方法院民事判決　96年度重訴字第443號
原　　　告　甲○○
　　　　　　　　　　　　38號.
訴訟代理人　林俐伶律師
被　　　告　乙○○
被　　　告　丙○○
上列被告因詐欺案件，經原告提起請求損害賠償之附帶民事訴訟
（96年度附民字第465號），經本院刑事庭裁定移送前來，本院
於民國96年12月11日言詞辯論終結，判決如下：
    主    文
被告乙○○、丙○○應連帶給付原告新臺幣壹仟壹佰貳拾參萬元
。
訴訟費用由被告連帶負擔。
本判決得假執行。
    事實及理由
甲、程序方面：
    按訴狀送達後，原告不得將原訴變更或追加他訴，但經被告
    同意或僅擴張減縮應受判決事項之聲明者，不在此限，民事
    訴訟法第255條第1項第1款、第3款分別定有明文。本件原告
    提起附帶民事訴訟時之聲明為被告應連帶給付原告新臺幣（
    下同）1480萬元及法定遲延利息，嗣原告將該項聲明之金額
    變更為1123萬元，應屬減縮應受判決事項之聲明，且被告亦
    同意，與上開規定核無不合，應予准許。
乙、實體方面：
一、原告主張：被告乙○○、丙○○民國（下同）96年5月間受
    某詐欺集團之雇用，共同基於意圖為自己不法所有之犯意聯
    絡，接受該詐欺集團成員綽號「阿輝」之成年男子之指揮，
    由被告丙○○擔任司機，搭載被告乙○○以提領現金之方式
    ，擔任該詐欺集團之「車手」，負責至金融機構以臨櫃或以
    操作提款機之方式，提領受詐騙民眾所匯入人頭帳戶之現金
    ，再轉交予該詐欺集團。於96年5月31日上午8時許，該詐欺
    集團成員假冒金管會人員撥打電話予原告，訛稱：其因電話
    費未繳，欲凍結其資金，並告知檢察官正在調查，要求原告
    將錢匯入指定帳戶內控管等語，致原告陷於錯誤，誤信為真
    ，而接續自96年5月31日起至同年6月4日止，共匯款1480萬
    元至該詐欺集團指定之人頭帳戶。被告2人受「阿輝」之指
    示，遂於96年6月4日上午11時30分許，由被告丙○○搭載被
    告乙○○一同前往臺中市○○路第一銀行，持第三人蔡玉如
    第一銀行存摺，以臨櫃方式提領現金新臺幣（下同）90萬元
    ；又於同日上午11時41分至44分許，持上開蔡玉如第一銀行
    提款卡，在臺中市○○路新光商業銀行自動櫃員機接續提領
    現金5次，每次2萬元，共提領10萬元；復於同日下午2時許
    ，持第三人葉宗記兆豐銀行提款卡，在臺中縣太平市○○路
    臺新國際商業銀行，接續提領現金5次，每次2萬元，共提領
    10萬元。嗣於96年6月4日下午4時30分許，被告乙○○、丙
    ○○甫在臺中市○○路與梅川西路口違規停車，並在銀行附
    近徘徊，為警發現可疑經上前盤查始遭查獲等情，業經臺灣
    臺中地方法院檢察署檢察官提起公訴（96年度偵緝字第1428
    0號），並經本院刑事庭以96年度易字第3979號判處罪刑在
    案，嗣被告乙○○提起上訴，亦經臺灣高等法院臺中分院以
    96年度上易字第1805號判決上訴駁回確定在案。被告2人為
    該詐欺集團成員，共同以詐欺之不法方式騙取原告之金錢，
    造成原告受有1123萬元（因前開1480萬元中有357萬元尚未
    遭被告或其集團成員領出，故予以扣除）之損害。為此，依
    民法第184條、第185條共同侵權之法律關係，請求被告乙○
    ○、丙○○連帶如數賠償等語。並聲明求為判決如主文所示
    。
二、被告方面：對於原告所主張前開事實不爭執，並願意給付原
    告前開請求之金額，亦即對於原告之前開請求（即訴訟標的
    ）逕為認諾。
三、按當事人於言詞辯論時為訴訟標的之捨棄或認諾者，應本於
    其捨棄或認諾為該當事人敗訴之判決，民事訴訟法第384條
    定有明文。查被告2人就原告前開請求於言詞辯論期日表明
    願意如數給付（見本院96年12月11日言詞辯論筆錄），則被
    告2人顯已就系爭訴訟標的為認諾，依前開說明，本院自應
    為被告敗訴之判決。從而，原告請求被告乙○○、丙○○連
    帶給付1123萬元之賠償，為有理由，應予准許。
四、另按本於被告認諾之判決，法院應依職權宣告假執行，民事
    訴訟法第389條第1項第1款定有明文。查本件依被告之認諾
    而為原告勝訴之判決，依前開規定，本院自應就前開判決依
    職權宣告假執行。
五、據上論結，本件原告之訴為有理由，依民事訴訟法第85條第
    2項、第384條、第389條第1項第1款，判決如主文。
中　　華　　民　　國　　96　　年　　12　　月　　21　　日
                  民事第二庭    法  官  夏一
上正本係照原本作成。
如對本判決上訴，須於判決送達後20日內向本院提出上訴狀。
中　　華　　民　　國　　96　　年　　12　　月　　24　　日
                                書記官  莊玉惠
